Luis Gustavo Neves da Silva

luisgustavoneves@gmail.com • (21) 97580-3198 • https://github.com/luisgustavoneves

INTRODUÇÃO

Desenvolvedor sênior com mais de 10 anos de experiência na implementação de vários projetos em diferentes ambientes e diversas tecnologias, participando no desenvolvimento e manutenção de sistemas. São pontos de destaque o autoaprendizado, a produção de resultados a partir de pesquisa e a capacidade de trabalhar em equipe ou isoladamente.

- Python
- FastAPI, Microsserviços
- JavaScript e TypeScript
- Vue.js

- Django
- Git, Gitlab
- Docker
- RASA, DeepPavlov, AIML

EXPERIÊNCIA PROFISSIONAL

Petrobras – Petróleo Brasileiro SA, Rio de Janeiro RJ (2001 – Presente)

Desenvolvedor de Software (2006 – Presente): Projeto, desenvolvimento, implantação em produção e manutenção de diversos sistemas de informação. Condução de projetos individualmente, em equipes e em colaboração com universidades, com o uso de metodologia ágil. Dentre eles:

- Olav Federação de assistentes Virtuais. NLP, RASA, DeepPlavlov, AIML, ontologias, OWL/RDF, txt2peech, speech2txt.
- Manntis Framework de Visão Computacional aplicado a indústria de Petróleo. Monitoração de imagens submarinas. Reconhecimento de padrões, deep learning, docker, GPU, overlay de vídeos, FastAPI, microsserviços.
- GeoNet Sistema Web para publicação de dados de estudos de geofísica de poços.
 Geonavegação e plotagem em mapa de campos de petróleo, trajetórias de poços e outros dados utilizando as tecnologias Leaflet. JS, GeoJSON.
- ICARO Intensive Computing Reservoir Optimization. Sistema de otimização de reservatórios que gera diversas simulações a partir de uma simulação original e faz a distribuição e execução das mesmas em clusters computacionais da empresa. HPC, Python, SSH, PBS, TORQUE
- STRITA Sistema em Django para teste de injetividade em reservatórios. Visualização de grandes quantidades de dados em diferentes escalas. Otimização de dados para exibição de gráfico interativo com a animação demonstrando o avanço da injeção de líquido nas diferentes camadas do reservatório.
- SAGAS Sistema em Django com interface para sistema de cálculo da solução de gás em camadas do Pré-sal. Utilização das bibliotecas Jquery e HighCharts
- FoulingWeb Sistema feito em Django com interface para simulador de deposição de resíduos em equipamentos de transporte de óleo sujeitos a mudanças térmicas (trocas de calor). Sistema utilizado em refinarias e posteriormente plataformas da empresa, auxiliando na condução de operação destas unidades. Destaques: manipulação de grande quantidade de dados numéricos

fazendo uso da biblioteca numpy; uso da tecnologia SVG para criação de mapas interativos e navegáveis das unidades.

 CMIP – Cadastro de Microorganismos de Interesse da Indústria de Petróleo. Sistema Web para controle da coletânea de microorganismos armazenados em laboratório do CENPES. Sistema Django com biblioteca de imagens de microscopia.

Analista de Infraestrutura (2001 – 2005)

- Instalação e manutenção de Clusters Linux
- Suporte a usuários de Workstations Unix e Linux
- Certificações LPI, MS MOP, ITIL Foundation
- Configurações de terminais X utilizando o Cygwin

SERPRO - Serviço de Processamento de Dados Federal (1996 - 2000)

 Desenvolvimento de Sistemas para o Departamento Nacional de Trânsito. Mainframe Natural/Adabas e em Visual Basic. Registro nacional de condutores, desambiguação de hômonimos, multas de trânsito, cassação de carteira de habilitação. Grandes massas de dados.

Associação Educativa Kappa – (1994 – 1995)

• Professor técnico, inglês, lógica, introdução à programação.

FORMAÇÃO

Fundação Getúlio Vargas - EMap - FGV,

Pós Graduação – Mestrado Acadêmico em Modelagem Matemática, defesa da dissertação "Visualização de Informação em Sistemas Científicos" realizada em 2014.

Universidade Federal do Rio de Janeiro - COPPE - UFRJ.

Pós Graduação – MBP, MBA em Gestão de Energia, Óleo e Gás, 2006

Universidade Federal Fluminense - UFF,

Graduação em Ciência da Computação, 2000

Cursos

Coursera - Brown University.

Coding the Matrix: Linear Algebra through Computer Science Applications

Udacity,

Intro to Statistics HTML5 Game Development Web Development Differential Equations in Action

De Paul University,

Web Development With Python and Django Program

RM Treinamentos.

Técnicas de Apresentação

Brasas English Course, completo.

Outras Atividades

Mentor Hacking.RIO 2019

Palestra Campus Party Brasília e Campus Party Natal, "Transformação Digital, Novas Interfaces".

Organização do Desafio Petrobras VoiceBots, Campus Party Brasília e Campus Party Natal 2019

Organização (Big Kahuna) da Conferência Nacional de Python, PythonBrasil 2008

Artigo publicado, "Estimulando a Utilização de Animações 3D em ambiente de aprendizado. World Congress on Computer Science, Engineering and Technology Education" - WCCSETE 2006.